【裁判字號】    97,訴,882
【裁判日期】    970731
【裁判案由】    違反毒品危害防制條例
【裁判全文】
臺灣屏東地方法院刑事判決               97年度訴字第882號
公  訴  人  臺灣屏東地方法院檢察署檢察官
被      告  甲○○
上列被告因違反毒品危害防制條例案件，經檢察官提起公訴（97
年度毒偵字第1128號），被告於準備程序中就被訴事實為有罪之
陳述，本院合議庭裁定改依簡式審判程序審理，判決如下：
    主  文
甲○○施用第一級毒品，累犯，處有期徒刑壹年。扣案含有海洛
因成分之注射針筒壹支沒收銷燬之。
    事  實
一、甲○○前於民國88年間因施用毒品案件，經本院以88年度毒
    聲字第1813號裁定送觀察、勒戒後，認有繼續施用毒品傾向
    ，再經本院以88年度毒聲字第2562號裁定送戒治處所施以強
    制戒治，嗣因戒治成效良好，本院以88年度毒聲字第894 號
    裁定停止戒治並付保護管束，惟其於保護管束期間，因違反
    保護管束情節重大，經本院以89年度毒聲字第2256號裁定撤
    銷停止戒治處分，於89年11月8 日入戒治處所執行，並於90
    年6 月13日強制戒治期滿出所，由臺灣屏東地方法院檢察署
    檢察官以90年度戒毒偵字第193 號為不起訴處分確定；復於
    91年間因施用毒品案件，經本院以91年度毒聲字285 號裁定
    送戒治處所施以強制戒治，嗣經本院以91年度毒聲字第1562
    號裁定停止戒治並付保護管束，於92年8 月4 日保護管束期
    滿未經撤銷，強制戒治視為執行完畢。其另於94年間因違反
    毒品危害防制條例案件，經本院以95年度訴字第8 號判決判
    處有期徒刑1 年確定，於96年7 月5 日縮刑期滿執行完畢。
    詎其猶不知悔改，於強制戒治執行完畢釋放後，5 年內復基
    於施用第一級毒品海洛因之犯意，於97年6 月2 日19時許，
    將海洛因加水稀釋以注射針筒注射之方式，在其位在屏東市
    前進里崁頂15之8 號住處房間，施用第一級毒品海洛因1 次
    。嗣於97年6 月3 日17時45分許，為警持搜索票至其上開住
    處搜索查獲，扣得含有海洛因成分之注射針筒1 支，並經其
    同意採尿送驗後呈嗎啡之陽性反應，始知上情。
二、案經屏東縣政府警察局屏東分局報請臺灣屏東地方法院檢察
    署檢察官偵查起訴。
    理  由
一、本件被告甲○○所犯係死刑、無期徒刑、最輕本刑為3 年以
    上有期徒刑以外之罪，其於本院準備程序中就被訴事實為有
    罪之陳述，經法官告知被告簡式審判程序之旨，並聽取公訴
    人、被告之意見後，由本院合議庭依刑事訴訟法第273 條之
    1 第1 項規定，裁定由受命法官獨任進行簡式審判程序，先
    予敘明。
二、上開事實，業據被告於本院審理時坦承不諱，且被告為警查
    獲時採尿送驗結果呈嗎啡（即海洛因水解後之反應）之陽性
    反應，有台灣檢驗科技股份有限公司97年6 月17日濫用藥物
    尿液檢驗報告1 紙在卷可證；又扣案之注射針筒1 支，經送
    高雄醫學大學附設中和紀念醫院檢驗結果，含有海洛因之陽
    性反應，顯然均沾附有第一級毒品海洛因成分之事實，有該
    院97年7 月31日檢驗報告1 紙在卷可佐，上述鑑驗結果，均
    係檢驗機關本於專業知識及以精密儀器或科學檢驗方法所得
    之結論，自可憑信，足見被告自白與事實相符，堪以採信。
    又被告前於定送觀察、勒戒後，認有繼續施用毒品傾向，再
    經本院以88年度毒聲字第2562號裁定送戒治處所施以強制戒
    治，嗣因戒治成效良好，本院以88年度毒聲字第894 號裁定
    停止戒治並付保護管束，惟其於保護管束期間，因違反保護
    管束情節重大，經本院以89年度毒聲字第2256號裁定撤銷停
    止戒治處分，於89年11月8 日入戒治處所執行，並於90年6
    月13日強制戒治期滿出所，由臺灣屏東地方法院檢察署檢察
    官以90年度戒毒偵字第193 號為不起訴處分確定；復於91年
    間因施用毒品案件，經本院以91年度毒聲字285 號裁定送戒
    治處所施以強制戒治，嗣經本院以91年度毒聲字第1562號裁
    定停止戒治並付保護管束，於92年8 月4 日保護管束期滿未
    經撤銷，強制戒治視為執行完畢，此有臺灣屏東地方法院檢
    察署刑案資料查註紀錄表、全國施用毒品案件紀錄表及臺灣
    高等法院被告全國前案紀錄表各1 份在卷可參。從而，本件
    事證明確，被告犯行洵堪認定。
三、查海洛因屬毒品危害防制條例第2 條第2 項第1 款所稱之第
    一級毒品，不得持有、施用，被告竟持以施用，核其所為，
    係犯同條例第10條第1 項之施用第一級毒品罪。其施用前持
    有海洛因之低度行為，應為施用之高度行為所吸收，不另論
    罪。又被告曾於94年間因違反毒品危害防制條例案件，經本
    院以95年度訴字第8 號判決判處有期徒刑1 年確定，於96年
    7 月5 日縮刑期滿執行完畢，此有臺灣屏東地方法院檢察署
    刑案資料查註紀錄表、全國施用毒品案件紀錄表及臺灣高等
    法院被告全國前案紀錄表各1 份在卷可按，其受徒刑之執行
    完畢，5 年以內故意再犯有期徒刑以上之本罪，為累犯，依
    法應加重其刑。爰審酌被告素行非佳，經觀察、勒戒及強制
    戒治後，仍未能戒除毒癮，顯見其無戒毒悔改之意，惟念其
    施用毒品乃自戕行為，及其施用毒品之次數、犯罪後坦認犯
    行，態度尚稱良好等一切情狀，量處如主文所示之刑。扣案
    含有海洛因成之注射針筒1 支，因與第一級毒品海洛因無法
    析離，應依毒品危害防制條例第18條第1 項前段規定，沒收
    銷燬之。
據上論斷，應依刑事訴訟法第273 條之1 第1 項、第299 條第 1
項前段，毒品危害防制條例第10條第1 項、第18條第1 項前段，
刑法第11條、第47條第1 項，判決如主文。
本案經檢察官許英輝到庭執行職務。
中    華    民    國    97    年    7     月    31    日
                  刑事第二庭  法  官   蘇碧珠
上正本證明與原本無異。
如不服本判決應於收受本判決送達後10日內向本院提出上訴書狀
，其未敘述上訴理由者，並得於提起上訴後10日內向本院補提理
由書狀（均須按他造當事人之人數附繕本）「切勿逕送上級法院
」
中    華    民    國    97    年    7     月    31    日
                              書記官   賀燕花
附錄本案論罪科刑法條全文
毒品危害防制條例第10條第1項：
施用第一級毒品者，處6月以上5年以下有期徒刑。


司法院資訊處製作；財團法人民間司法改革基金會備份。
